【裁判字號】    97,訴,307
【裁判日期】    970331
【裁判案由】    違反毒品危害防制條例
【裁判全文】
臺灣屏東地方法院刑事判決               97年度訴字第307號
公  訴  人  臺灣屏東地方法院檢察署檢察官
被      告  甲○○
                      現另案.
上列被告因違反毒品危害防制條例案件，經檢察官提起公訴（97
年度毒偵字第351號），被告於準備程序中就被訴事實為有罪之
陳述，本院合議庭裁定改依簡式審判程序審理，判決如下：
    主  文
甲○○施用第一級毒品，累犯，處有期徒刑壹年；又施用第一級
毒品，累犯，處有期徒刑壹年；又施用第二級毒品，累犯，處有
期徒刑捌月。應執行有期徒刑貳年肆月。
    事  實
一、甲○○前於民國91年間因施用毒品案件，經本院以91年度毒
    聲字第303 號裁定送觀察、勒戒後，認無繼續施用毒品傾向
    ，由臺灣屏東地方法院檢察署檢察官以90年度毒偵字第1812
    號、第228 號、第292 號為不起訴處分確定；復於92年間因
    施用毒品案件，經本院以92年度毒聲字第59號裁定送觀察、
    勒戒後，認有繼續施用毒品傾向，再經臺灣彰化地方法院以
    92年度毒聲字第955 號裁定送戒治處所施以強制戒治，嗣因
    戒治成效良好，經臺灣彰化地方法院以92年度毒聲字第2580
    號裁定停止戒治處分，所餘戒治期間並付保護管束，嗣因毒
    品危害防制條例修正施行，而於93年1 月9 日因法律修正報
    結釋放出所，臺灣彰化地方法院檢察署檢察官並就當次犯行
    以92年度毒偵字第851 號提起公訴，經臺灣彰化地方法院判
    決移轉管轄，由臺灣雲林地方法院以92年度訴字第449 號判
    決判處應執行有期徒刑10月確定。
二、又甲○○曾於91年間因竊盜案件，經本院以91年度易字第62
    8 號判決判處有期徒刑10月確定，並與前開有期徒刑10月接
    續執行，於93年8 月3 日縮短刑期假釋出監，惟其復於94年
    間因違反毒品危害防制條例等案件，經本院以94年度訴字第
    254 號判決判處應執行有期徒刑10月確定，上開假釋並經撤
    銷，於94年6 月9 日入監執行殘刑有期徒刑5 月又29日；另
    於同年間因竊盜案件，經本院以94年度易字第202 號判決判
    處有期徒刑11月確定；再於同年間因竊盜案件，經本院以94
    年度簡字第863 號判決判處有期徒刑4 月確定，上開3 案嗣
    經本院以94年度聲字第1074號裁定應執行有期徒刑2 年2 月
    確定後，經本院以96年度聲減字第498 號裁定減刑並定應執
    行有期徒刑1 年1 月確定，與前開殘刑接續執行，於96年6
    月30日縮刑期滿執行完畢。
三、詎其猶不知悔改，仍未戒除毒癮，於觀察、勒戒及強制戒治
    執行完畢釋放後，復分別基於施用第一級毒品海洛因、第二
    級毒品甲基安非他命之犯意，於96年11月17日17時許、96年
    12月1 日17時許，將海洛因摻入香菸內產生煙氣以口鼻吸食
    之方式，及於97年12月1 日17時30分許，以燒烤甲基安非他
    命產生煙氣以口鼻吸食之方式，在其位於屏東縣東港鎮○○
    街10之3 號住處，施用第一級毒品海洛因2 次、第二級毒品
    甲基安非他命1 次。嗣於96年11月18日23時許，因另案在屏
    東市○○路為警查獲，經其同意採尿送驗後呈嗎啡之陽性反
    應；復於96年12月3 日15時30分許，因另案在屏東縣東港鎮
    ○○街66號為警查獲，經其同意採尿送驗後呈嗎啡及甲基安
    非他命之陽性反應，始知上情。
四、案經屏東縣警察局、屏東縣警察局東港分局報請臺灣屏東地
    方法院檢察署檢察官偵查起訴。
    理  由
一、本件被告甲○○所犯係死刑、無期徒刑、最輕本刑為3 年以
    上有期徒刑以外之罪，其於本院準備程序中就被訴事實為有
    罪之陳述，經法官告知被告簡式審判程序之旨，並聽取公訴
    人、被告之意見後，由本院依刑事訴訟法第273 條之1 第1
    項之規定，裁定改依簡式審判程序審理，先予敘明。
二、上開事實，業據被告坦承不諱，且被告為警查獲時採尿送驗
    結果呈嗎啡（即海洛因水解後之反應）及甲基安非他命之陽
    性反應，有正修科技大學超微量研究科技中心96年12月7日R
    00-0000-000 號、96年12月30日R00-0000-000號檢驗報告各
    1 紙在卷可證。上述鑑驗結果，均係檢驗機關本於專業知識
    及以精密儀器或科學檢驗方法所得之結論，自可憑信，足見
    被告自白與事實相符，堪以採信。
三、按毒品危害防制條例於92年7 月9 日修正公布，其中第20條
    、第23條將施用毒品之刑事處遇程序，區分為「初犯」、「
    5 年內再犯」、「5 年後再犯」，而依立法理由觀之，僅限
    於「初犯」、「5 年後再犯」，始應先經觀察、勒戒或強制
    戒治程序，倘被告於5 年內已再犯，經依法追訴處罰，縱其
    第三次（或第三次以上）再度施用毒品之時間，在初犯經觀
    察、勒戒或強制戒治執行完畢釋放5 年以後，已不合於「5
    年後再犯」之規定，且因已於「5 年內再犯」，顯見其再犯
    率甚高，原實施觀察、勒戒或強制戒治，已無法收其實效，
    即應依該條例第10條處罰（最高法院95年5 月9 日95年度第
    7 次刑事庭會議決議參照）。查被告前於91年間因施用毒品
    案件，經本院以91年度毒聲字第303 號裁定送觀察、勒戒後
    ，認無繼續施用毒品傾向，由臺灣屏東地方法院檢察署檢察
    官以90年度毒偵字第1812 號 、第228 號、第292 號為不起
    訴處分確定；復於92年間因施用毒品案件，經本院以92年度
    毒聲字第59號裁定送觀察、勒戒後，認有繼續施用毒品傾向
    ，再經臺灣彰化地方法院以92年度毒聲字第955 號裁定送戒
    治處所施以強制戒治，嗣因戒治成效良好，經臺灣彰化地方
    法院以92年度毒聲字第2580 號 裁定停止戒治處分，所餘戒
    治期間並付保護管束，嗣因毒品危害防制條例修正施行，而
    於93年1 月9 日因法律修正報結釋放出所，臺灣彰化地方法
    院檢察署檢察官並就當次犯行以92年度毒偵字第851 號提起
    公訴，經臺灣雲林地方法院以92年度訴字第449 號判決判處
    應執行有期徒刑10月確定；復於94年間因違反毒品危害防制
    條例等案件，經本院以94年度訴字第254 號判決判處應執行
    有期徒刑10月確定，此有臺灣屏東地方法院檢察署刑案資料
    查註紀錄表、全國施用毒品案件紀錄表及臺灣高等法院被告
    全國前案紀錄表各1 份在卷可參。是被告於觀察、勒戒及強
    制戒治執行完畢釋放後，5 年內已再犯施用毒品案件，經法
    院判處罪刑確定，則其再犯本件施用毒品案件，即非屬該條
    例第20條第3 項所稱「5 年後再犯」之情形，檢察官自應依
    法追訴。從而，本件事證明確，被告犯行洵堪認定。
四、查海洛因及甲基安非他命分屬毒品危害防制條例第2 條第2
    項第1 款、第2 款所稱之第一級、第二級毒品，均不得持有
    、施用，被告竟持以施用，核其所為，係犯同條例第10條第
    1 項之施用第一級毒品罪及同條第2 項之施用第二級毒品罪
    。其施用前持有海洛因及甲基安非他命之低度行為，應為施
    用之高度行為所吸收，均不另論罪。又被告前於92年間因違
    反毒品危害防制條例案件，經臺灣雲林地方法院以92年度訴
    字第449 號判決判處應執行有期徒刑10月確定；復於94年間
    因違反毒品危害防制條例等案件，經本院以94年度訴字第25
    4 號判決判處應執行有期徒刑10月確定，上開假釋並經撤銷
    ，於94年6 月9 日入監執行殘刑有期徒刑5 月又29日；另於
    同年間因竊盜案件，經本院以94年度易字第202 號判決判處
    有期徒刑11月確定；再於同年間因竊盜案件，經本院以94年
    度簡字第863 號判決判處有期徒刑4 月確定，上開3 案嗣經
    本院以94年度聲字第1074號裁定應執行有期徒刑2 年2 月確
    定後，經本院以96年度聲減字第498 號裁定減刑並定應執行
    有期徒刑1 年1 月確定，與前開殘刑接續執行，於96年6 月
    30日縮刑期滿執行完畢，此有臺灣屏東地方法院檢察署刑案
    資料查註紀錄表及臺灣高等法院被告全國前案紀錄表各1 份
    在卷可按，其受徒刑之執行完畢，5 年以內故意再犯有期徒
    刑以上之上述3 罪，皆為累犯，依法均應加重其刑。其所犯
    上述3 罪，犯意各別，行為互異，應予分別論罪，合併處罰
    。爰審酌被告素行非佳，經觀察、勒戒及強制戒治後，仍未
    能戒除毒癮，顯見其無戒毒悔改之意，惟念其施用毒品乃自
    戕行為及其犯罪後坦認犯行，態度尚稱良好等一切情狀，分
    別量處如主文所示之刑，並定其應執行刑。
據上論斷，應依刑事訴訟法第273 條之1 第1 項、第299 條第 1
項前段，毒品危害防制條例第10條第1項、第2項，刑法第11條前
段、第47條第1 項、第51條第5 款，判決如主文。
本案經檢察官許英輝到庭執行職務。
中    華    民    國    97    年    3     月    31    日
                  刑事第二庭  法  官   蘇碧珠
上正本證明與原本無異。
如不服本判決應於收受本判決送達後10日內向本院提出上訴書狀
，其未敘述上訴理由者，並得於提起上訴後10日內向本院補提理
由書狀（均須按他造當事人之人數附繕本）「切勿逕送上級法院
」
中    華    民    國    97    年    3     月    31    日
                              書記官   賀燕花
附錄本案論罪科刑法條全文
毒品危害防制條例第10條：
施用第一級毒品者，處6月以上5年以下有期徒刑。
施用第二級毒品者，處3年以下有期徒刑。


司法院資訊處製作；財團法人民間司法改革基金會備份。
